【裁判字號】    95,訴,694
【裁判日期】    951030
【裁判案由】    毒品危害防制條例
【裁判全文】
臺灣基隆地方法院刑事判決               95年度訴字第694號
公  訴  人  臺灣基隆地方法院檢察署檢察官
被      告  乙○○
上列被告因違反毒品危害防制條例案件，經檢察官提起公訴（95
年度毒偵字第1684號），被告就被訴事實為有罪之陳述，本院合
議庭裁定由受命法官獨任進行簡式審判程序審理，判決如下：
    主  文
乙○○施用第一級毒品，累犯，處有期徒刑壹年貳月。扣案之空
夾鍊袋陸只、注射針筒壹支、塑膠削尖吸管壹支，均沒收。
    事  實
一、乙○○前因施用毒品案件，經本院以87年度毒聲字第512 號
    、88年度毒聲字第202 號裁定送觀察、勒戒後，均因認無繼
    續施用毒品傾向，先後於民國87年11月22日、88年2月12 日
    出勒戒處所，並由臺灣基隆地方法院檢察署檢察官於87年11
    月21日以87年度偵緝字第145 號、87年度偵字第4339號，於
    88年1月4日以88年度偵字第109 號為不起訴處分確定。又因
    施用第一級、第二級毒品案件，經本院以89年度毒聲字第94
    6號裁定令入勒戒處所施以強制戒治，於89年7月22日入戒治
    所，復經本院以90年度毒聲字第84號裁定停止戒治，交付保
    護管束，再經撤銷停止戒治，至90年11月15日強制戒治期滿
    執行完畢出所，該次犯行並經同署檢察官以89年度毒偵字第
    1182 號、第1718號提起公訴及移送併辦，並經本院於89年9
    月1 日以89年度訴字第299號判處有期徒刑6月、10月，應執
    行有期徒刑1年2 月，於89年10月9日確定；復因施用第一級
    毒品毒品案件，經同署檢察官以90年度毒偵字第493 號提起
    公訴，經本院於90年6月14日以90年度訴字第242號判處有期
    徒刑10 月，於90年7月20日確定；又因施用第二級毒品案件
    ，經同署檢察官以90年度毒偵字第661 號提起公訴，經本院
    於90年5 月11日以90年度易字第330號判處有期徒刑4月，於
    90年9月30日確定，兩案經本院以90年度聲字第962號裁定定
    應執行刑有期徒刑1年3月確定，兩者（1年3月、1年2月）接
    續執行，於90年11月15日入監執行，迄92年6 月12日縮短刑
    期假釋付保護管束出監，復經撤銷保護管束，執行殘刑8 月
    20日，於93年4月2日入監執行，迄93年12月21日縮刑期滿執
    行完畢。再因施用第一級毒品案件，經同署檢察官以93年度
    毒偵字第529號提起公訴，並經本院於93年7月21日以93年度
    訴字第333號判處有期徒刑1年，經臺灣高等法院於93年9 月
    30日以93年度上訴字第2505號、最高法院於93年12月30日以
    93年度台上字第6839號駁回上訴確定，於94年3 月26日入監
    執行，迄95年3 月25日縮刑期滿執行完畢。詎其仍未戒除毒
    癮，明知海洛因業經公告列為毒品危害防制條例之第一級毒
    品，不得非法持有、施用，仍基於施用第一級毒品海洛因之
    概括犯意，於上開強制戒治執行完畢釋放後5年內即95年7月
    3日晚間9時許，在其位於基隆市○○區○○街303 巷15弄17
    號2 樓住處內，以將第一級毒品海洛因加水稀釋後，再以針
    筒注射之方式，施用第一級毒品海洛因1次。嗣為警於95年7
    月4日晚間9時20分許、在其上開住處內查獲，並扣得其所有
    供施用第一級毒品海洛因所用之空夾鍊袋6只、注射針筒1支
    、塑膠削尖吸管1 支，且經其同意採取其排放之尿液送請鑑
    定結果，呈嗎啡陽性反應，而查悉上情。
二、案經基隆市警察局第四分局報請臺灣基隆地方法院檢察署檢
    察官偵查起訴。
    理  由
一、本件被告乙○○所犯為毒品危害防制條例第10條第1 項之施
    用第一級毒品罪，非死刑、無期徒刑、最輕本刑為3 年以上
    有期徒刑之罪，或高等法院管轄第一審之案件，被告於本院
    準備程序中，就被訴事實為有罪之陳述，經告以簡式審判程
    序之旨，並聽取檢察官、被告之意見後，本院合議庭裁定由
    受命法官進行簡式審判程序，是本件之證據調查，依刑事訴
    訟法第273條之2規定，不受同法第159條第1項、第161條之2
    、第161條之3、第163條之1及第164條至第170條規定之限制
    ，合先敘明。
二、上揭施用第一級毒品之事實，業據被告於本院審理時坦承不
    諱，且被告於95年7月4日為警採取其親自排放之尿液送請昭
    信科技顧問股份有限公司，經以氣相層析質譜儀法確認檢驗
    結果，呈嗎啡陽性反應，此有該公司95年8 月11日出具之「
    濫用藥物尿液檢體檢驗報告」1 份在卷可稽；而以該公司所
    用之氣相層析質譜儀分析法之精確度而論，應可剔除「偽陽
    性反應」之可能（行政院國軍退除役官兵輔導委員會臺北榮
    民總醫院83年3月1日北總內字第01855號、同年4月7日
    北總內字第03059 號函參照），該檢驗結果自可憑信。此外
    ，復有被告自承其所有供其施用第一級毒品海洛因所用之空
    夾鍊袋6只（6只夾鍊袋經基隆市警察局第二分局分別以聯勤
    204 廠製造之毒品檢驗包試劑檢驗結果，均未檢測出海洛因
    反應，有檢驗報告單1 份及檢驗照片6張在卷足憑，尚難認6
    只夾鍊袋上殘留有第一級毒品海洛因，附此說明）、注射針
    筒1支、塑膠削尖吸管1支扣案足佐，堪認被告上開自白與事
    實相符，應係真實。再者，被告有如事實欄所載因施用毒品
    案件，先後經觀察、勒戒、不起訴處分、強制戒治、停止戒
    治、撤銷停止戒治、起訴科刑及刑之執行之情形，有臺灣高
    等法院被告全國前案紀錄表、臺灣基隆地方法院檢察署檢察
    官87年度偵緝字第145 號及87年度偵字第4339號、88年度偵
    字第109 號不起訴處分書及89年度毒偵字第1182號、90年度
    毒偵字第493號、90年度毒偵字第661號、93年度毒偵字第52
    9號起訴書、本院89年度訴字第299號、90年度訴字第242 號
    、90年度易字第330號、93年度訴字第333號判決書、最高法
    院93年度台上字第6839號判決書等件在卷可稽，事證明確，
    被告於前揭強制戒治執行完畢釋放後5 年內再犯毒品危害防
    制條例第10條第1 項之施用第一級毒品犯行，洵堪認定，應
    依法論科。
三、查海洛因為毒品危害防制條例第2 條第2項第1款所規定之第
    一級毒品，被告予以施用，核其所為，係犯同條例第10條第
    1 項之施用第一級毒品罪。被告施用毒品期間持有第一級毒
    品之低度行為，為施用之高度行為所吸收，不另論罪。末查
    ，被告曾有犯罪事實欄所載犯罪之科刑及刑之執行完畢情形
    ，有臺灣高等法院被告前案紀錄表在卷可稽，其5 年內故意
    再犯有期徒刑以上之本罪，為累犯，應依刑法第47條規定，
    加重其刑。爰審酌被告前因施用毒品經強制戒治、徒刑執行
    完畢後，猶不知戒惕，復再施用第一級毒品，無視於毒品對
    於自身健康之戕害及國家對於杜絕毒品犯罪之禁令，顯無戒
    斷之決心，然念及其前開犯罪係戕害自身，尚未害及他人，
    且犯罪後復坦承犯行，態度尚佳等一切情狀，量處如主文所
    示之刑，以資儆懲。另扣案之空夾鍊袋6只、注射針筒1支、
    塑膠削尖吸管1 支（均非「專供施用毒品之器具」），均係
    被告所有，供其施用第一級毒品海洛因犯行所用之物，業據
    其供明在卷，應依刑法第38條第1項第2款之規定，宣告沒收
    之（扣案之6 只夾鍊袋經檢驗結果，均未檢測出海洛因反應
    ，業如前述，故檢察官聲請依毒品危害防制條例第18條第1
    項沒收銷燬，尚屬有誤，併此敘明）。
據上論斷，應依刑事訴訟法第273條之1第1項、第299 條第1項前
段，毒品危害防制條例第10條第1項，刑法第11條前段、第47 條
、第38條第1項第2款，判決如主文。
本案經檢察官甲○○到庭執行職務。
中    華    民    國    95    年    10    月    30    日
                  刑事第二庭  法  官  許心
以上正本證明與原本無異。
如不服本判決應於收受本判決送達後10日內向本院提出上訴書狀
。
中    華    民    國    95    年    10    月    30    日
                              書記官  邱李和
附錄本判決論罪之法條：
毒品危害防制條例第10條
施用第一級毒品者，處6月以上5年以下有期徒刑。
施用第二級毒品者，處3年以下有期徒刑。


司法院資訊處製作；財團法人民間司法改革基金會備份。
